---
output:
  html_document: default
  pdf_document: default
  word_document: default
---
<body>
---
title: "R講義整理"
author: "林品寬"
output: html_document
---
<style>
 body{background-color:	#e0e0e0;}
 h1{font-size:30px;}
 h2{font-size:22px;}
 h3{font-size:18px;font-color:red;}
 h4{font-size:18px;line-height:18px;}
</style>


<h1>Outline</h1>   
<h4>
1. 基本程式碼整理  
 +自創數列  
 +基本運算  
 +Vector組合  
 +抽取元素  
 +Vector運算  
 +Simple patterned vectors  
.  
2. Matrix,Array,Data frame   
 +創造矩陣  
 +Matrix inverse
 +創造Array  
 +創造Data frame  
.  
3. 繪圖整理  
 +Bar charts and dot chart  
 +Pie chart  
 +Histograms  
 +Boxplot  
 +Scatterplots  
 +QQplot  
 +增加內容豐富度  
.  
4. 統計模擬  
 +Uniform  
 +Set seed    
 +Binomial random variables    
 +Poisson  
 +Exponential  
 +Normal  
 +Monte Carlo integration  
.  
.  
</h4>

<h1>Content</h1>  
<h2>1.基本程式碼整理</h2>
<h4>
a.自創數列  
```{r}
1:20
```  
.  
.  
b.基本運算
```{r}
x=1:11
mean(x)
var(x)
sum(x)
```
.  
.  
c.Vector組合
```{r}
x=c(0,7,8)
number5to20=5:20
c(x,number5to20)
```
.  
.  
d.抽取元素
抽取Vector中的元素  
```{r}
number5to20[1]
number5to20[-2]
number5to20[-(3:10)]
number5to20[c(0,3:6)]
```
.  
.  
e.Vector運算
```{r}
number5to20*3
number5to20%%2:3 #第一個除2，第二個除3，類推
```
.  
.  
f.Simple patterned vectors
```{r}
seq(1,21,by=2)
rep(3,12) #repeat the value 3,12times
rep(seq(2,20,by=2),2) #repeat the pattern 2 4 ..20, twice
rep(c(1,4),c(3,2)) #repeat 1,three times and 4, twice
rep(c(1,4),each=3) #repeat each value three times
rep(seq(2,20,2),rep(2,10)) #repeat each value twice
```
</h4>
.  
/  
.  
.  
<h2>2.Matrix,Array,Data frame</h2>
<h4>
a.創造矩陣  
```{r}
m=matrix(1:6,nrow=2,ncol=3) #先塞行
m
```  
.  
.  
b.Matrix 計算  
反矩陣:solve(h)  
eigen(h)
.  
.  
c.創造Array   
```{r}
a=array(1:24,c(3,4,2))
a
```
.  
.  
d.創造Data frame
```{r}
color=c('red','yellow','blue')
number=c(1,2,3)
color.number=data.frame(color,number,more.number=c(4,5,6))
color.number
```
</h4>
.  
/  
.  
.  
<h2>3.繪圖整理</h2>
<h4>
a.Bar charts and dot chart
繪製簡單圖形  
```{r}
VADeaths
barplot(VADeaths,beside=TRUE,legend=TRUE,ylim=c(0,90),
        ylab='Deaths per 1000',
        main='Death rates in Virginia')
dotchart(VADeaths,xlim=c(0,75),
         xlab='Deaths per 1000',
         main='Death rates in Virginia')
```
.  
.  
b.Pie chart
```{r}
groupsizes=c(18,30,32,10,10)
labels=c('A','B','C','D','E')
pie(groupsizes,labels,col=c('grey40','white','grey','black','grey90'))
```
.  
.  
c.Histograms
```{r}
x=rnorm(1000)
hist(x)
```
.  
.  
d.Boxplot
```{r}
boxplot(Sepal.Length~Species,data=iris,ylab='Sepal length(cm)',main='Iris measurements',boxwex=0.5)
```
.  
.  
e.Scatterplots
```{r}
x=rnorm(100)
y=rpois(100,30)
plot(x,y,main='Poisson vs Normal')
```
.  
.  
f.QQplot
```{r}
x=rnorm(1000)
a=rnorm(1000)
qqplot(x,a,main='a and x are the same')
```
.  
.  
g.增加內容豐富度  
p(x,y,...)  
lines(x,y,...) adds line segments  
text(x,y,labels,...) adds text into the graph  
abline(a,b,...) adds the line y=a+bx  
abline(h=y,...) adds a horizontal line  
abline(v=x,...) adds a vertical line  
polygon(x,y...) adds a closed and possibly filled polgon  
segments(x0,y0,x1,y1,...) draws line segments  
arrows(x0,y0,x1,y1,...) draws arrows  
symbols(x,y,...) draws circles, squares, thermometers, etc.  
legeng(x,y,legend,...) draws a legend.  
.  
/  
.  
.  
</h4>
<h2>4.統計模擬</h2>
<h4>
a.uniform  
創造一個uniform分配  
runif(n,min=,max=b)  
```{r}
runif(10,min=1,max=5)
```
.  
.  
b.set seed  
透過設定seed可以取得固定結果  
```{r}
set.seed(32789)
runif(5)
```
.  
.  
c.Binomial random variables
使用dbinom(x,size,prob)函數可取得機率
```{r}
dbinom(x=4,size=6,prob=0.4)
```
.  
pbinom則是算cdf  
```{r}
pbinom(4,6,0.5)
```
.  
qbinom算成功次數  
```{r}
qbinom(0.89,6,0.5)
```
.  
rbinom會給你n個結果，一一列出
```{r}
rbinom(24,15,0.1)
```
.  
.  
c.Poisson
dpois(x,lambda)
rpois(n,lambda)
```{r}
dpois(x=3,lambda=0.5)
rpois(10,3.7)
``` 
.  
.  
d.Exponential
pexp(q,rate)，P(T<=q)
rexp(n,rate)
```{r}
pexp(1,3)
rexp(10,3)
```
.  
.  
e.Normal
```{r}
qnorm(0.95,mean=2.7,sd=3.3)
rnorm(10,2.7,3.3)
```
.  
.  
f.Monte Carlo integration  
to approximate $$\int_0^1 x^4{\rm d}x$$
```{r}
u=runif(100000)
mean(u^4)
```
.  
to approximate $$\int_2^5 sin(x){\rm d}x$$
```{r}
u=runif(10000,min=2,max=5)
mean(sin(u)*(5-2))
```
.  
to approximate $$\int_3^9\int_1^7 sin(x-y){\rm d}x {\rm d}y$$
```{r}
u=runif(10000,min=1,max=7)
y=runif(10000,min=3,max=9)
mean(sin(u-y))*42
```
.  
.  
</h4>
</body>